臺灣高雄地方法院刑事判決　　　　　　　　　　　　九十三年度訴字第一三三號
　　公　訴　人　臺灣高雄地方法院檢察署檢察官
　　被　　　告　乙○○
右列被告因公共危險案件，經檢察官偵查起訴（九十三年度偵字第二七四五號），本
院判決如左：
    主  文
乙○○共同以於陸路上闖越紅燈、高速且逆向行駛及行駛人行道之方法致生往來之危
險，處有期徒刑肆月，如易科罰金，以參佰元折算壹日。緩刑貳年，緩刑期內付保護
管束。
    事  實
一、乙○○明知高雄市區每逢週末或假日常有飆車族集結，駕駛汽、機車以於道路上
    闖越紅燈、高速並逆向行駛及行駛人行道之方法，造成參與道路交通之其他車輛
    及行人往來之危險，竟於民國（下同）九十二年九月二十日凌晨零時許，由乙○
    ○駕駛車號ＺＮＳ－一八六號（起訴書誤植為ＺＮＳ－一六八號）機車，搭載姓
    名、年籍不詳之成年友人，在高雄市○○路寶雅商店附近，見真實姓名年籍不詳
    之成年人士十餘人駕駛之車號不詳約八輛機車駛過，便與該友人及其他十餘人共
    同基於以闖越紅燈、高速且逆向行駛及行駛人行道之方法，致生往來危險之犯意
    聯絡，自前開地點開始，以時速六十公里以上之時速行駛，至高雄市○○○路（
    北向南車道）與大同二路路口時，便闖紅燈左轉大同二路，沿大同二路、新盛二
    街、瑞源路、自立二路行駛，並闖紅燈進入中山一路，行至該路段與民生二路路
    口之圓環時，並逆向駛入中山一路之汽車道，又穿過紐澤西護欄缺口逆向行駛於
    機車道，至玉竹一街口逆向行駛於人行道，於高雄市○○○路六之十四號「ＷＩ
    ＮＤＰＵＢ」前停車，致生其他車輛及行人往來之危險。嗣因警方於同日凌晨三
    時許，執行防制飆車勤務，於高雄市○○○路與大同二路口，見前開車輛行進狀
    況，沿途攝影存證並記下車號，始循線追查獲悉上情。
二、案經高雄市政府警察局三民第二分局移送臺灣高雄地方法院檢察署檢察官偵查起
    訴。
    理  由
一、訊據被告乙○○對於前揭犯罪事實坦承不諱，核與證人即查獲本案之員警甲○○
    於本院審理時證稱：「當天本來就是在執行防制飆車勤務，在中華三路與大同路
    口等紅燈時，當時我是從中華路要往北方向，看見對向有一些機車之飆車車隊，
    由中華路北向南往東左轉大同路，我看見至少有七、八台機車，車速很快，車速
    大約七、八十公里，我啟動攝影裝置，並前往追趕，追到最後兩輛車（車號ＺＮ
    Ｓ－一八六號、ＸＸＴ－七八七號）攝影存證」等語相符，而被告確於前揭時、
    地駕駛機車，以事實欄所載之模式行駛之事實，亦經本院當庭勘驗蒐證光碟片查
    證屬實，此外，復有高雄市政府警察局三民第二分局警備隊職務報告一份、現場
    照片五幀在卷可參，足認被告確實於右揭時、地，騎乘ＺＮＳ－一八六號機車，
    與騎乘其他機車之真實姓名、年籍不詳成年人士，共同於前開道路闖越紅燈、高
    速且逆向行駛及行駛人行道無疑。又以其等在凌晨以闖紅燈、逆向行駛及超速行
    駛等模式行駛，客觀上將對於同時在同一路段行進之其他車輛及行人造成往來之
    危險，亦堪認定。
二、按意思之聯絡不限於事前有所謀議，即僅於行為當時有共同犯意之聯絡者，亦屬
    之，而其表示之方法，亦不以明示通謀為必要，即相互間有默示之合致，亦無不
    可；另共同正犯之意思聯絡，原不以數人間直接發生者為限，即有間接之聯絡者
    ，亦包括在內（最高法院七十三年臺上字第二三六四號、七十七年臺上字第二一
    三五號判例意旨參照）。被告當知其在前揭時、地騎乘機車，行經上開道路時，
    集結多數車輛，沿途闖越紅燈、高速且逆向行駛及行駛人行道，將造成往來之危
    險，然其仍一同以同一模式隨行進隊伍前進，顯然於加入該隊伍之時，對於前開
    行進之模式，與隊伍中其餘成員已有默示合致之犯意聯絡。
三、次按刑法第一百八十五條第一項之妨害公眾往來安全罪，採具體危險制，祇須造
    成公眾往來之危險狀態為已足，不以發生實害為必要（最高法院七十九年台上字
    第二二五○號判例意旨可資參照）。是核被告所為，係犯刑法第一百八十五條第
    一項之妨害公眾往來安全罪。被告與前開真實姓名年籍不詳之成年人士間，有犯
    意聯絡及行為之分擔，皆為共同正犯。爰審酌被告並無前科，有臺灣高等法院被
    告全國前案紀錄表一份在卷可按，素行良好，惟為求一時之剌激而與其他多輛機
    車闖越紅燈、逆向行駛及超速行駛，業已危害參與交通之其他車輛及行人往來之
    安全，對道路交通安全之危害非輕，對自身生命、身體有不可預知之危險，亦危
    及其他用路人之安全，為念其犯後坦承犯行，尚知悔悟等一切情狀，量處如主文
    所示之刑，並諭知易科罰金之折算標準。又被告前未曾受有期徒刑以上刑之宣告
    ，有臺灣高等法院被告全國前案紀錄表一份在卷可稽，其因一時失慮，致罹刑典
    ，經此起訴審判，應知所警惕而無再犯之虞，本院認所宣告之刑以暫不執行為適
    當，爰併宣告緩刑二年，以啟自新。惟為確實使被告有正確之法律觀念並提供必
    要之協助及督促，且依其所犯情節認有加以追蹤觀護之必要，亦併依刑法第九十
    三條第一項之規定，宣告緩刑期內付保護管束，俾由地方法院檢察署之觀護人予
    以適當之督促，並發揮附條件緩刑制度之立意及避免短期自由刑執行所肇致之弊
    端，以觀後效。
據上論斷，應依刑事訴訟法第二百九十九條第一項，刑法第二十八條、第一百八十五
條第一項、第四十一條第一項前段、第七十四條第一款、第九十三條第一項，罰金罰
鍰提高標準條例第一條前段、第二條，判決如主文。
本案經檢察官丙○○到庭執行職務。
中      華      民      國    九十三    年     十一     月     十二     日
                              臺灣高雄地方法院交通法庭
                                  審判長  法  官    孫啟強
                                          法  官    張茹棻
                                          法  官    卓立婷
右正本證明與原本無異。
如不服本判決，應於判決送達後十日內，向本院提出上訴狀。
                                          書記官    李春慧
中      華      民      國    九十三    年     十一     月     十六     日
附錄本案論罪法條全文：
中華民國刑法第一百八十五條
 (妨害公眾往來安全罪)
損壞或壅塞陸路、水路、橋樑或其他公眾往來之設備或以他法致生往來之
危險者，處五年以下有期徒刑，拘役或五百元以下罰金。
因而致人於死者，處無期徒刑或七年以上有期徒刑。致重傷者，處三年以
上十年以下有期徒刑。
第一項之未遂犯罰之。
